【裁判字號】    99,上訴,1032
【裁判日期】    990622
【裁判案由】    偽造文書等
【裁判全文】
臺灣高等法院高雄分院刑事判決        99年度上訴字第1032號
上  訴  人
即  被  告  乙○○
上列上訴人因偽造文書等案件，不服臺灣高雄地方法院98年度審
訴字第4694號中華民國99年5 月11日第一審判決（起訴案號：臺
灣高雄地方法院檢察署98年度偵緝字第972 號），提起上訴，本
院判決如下：
     主  文
上訴駁回。
     理  由
一、按不服地方法院之第一審判決而上訴者，應向管轄第二審之
    高等法院為之。上訴書狀應敘述具體理由。上訴書狀未敘述
    上訴理由者，應於上訴期間屆滿後20日內補提理由書於原審
    法院，逾期未補提者，原審法院應定期間先命補正。第二審
    法院認為上訴書狀未敘述理由或上訴有第362 條前段之情形
    者，應以判決駁回之。但其情形可以補正而未經原審法院命
    其補正者，審判長應定期間先命補正。刑事訴訟法第361 條
    、第367 條，分別定有明文。所謂不服第一審判決之具體理
    由，必係依據卷內既有訴訟資料或提出新事證，指摘或表明
    第一審判決有何採證認事、用法或量刑等足以影響判決本旨
    之不當或違法，而構成應予撤銷之具體事由，始克當之（例
    如：依憑證據法則具體指出所採證據何以不具證據能力，或
    依憑卷證資料，明確指出所為證據證明力之判斷如何違背經
    驗、論理法則）；倘僅泛言原判決認定事實錯誤、違背法令
    、量刑失之過重或輕縱，而未依上揭意旨指出具體事由，或
    形式上雖已指出具體事由，然該事由縱使屬實，亦不足以認
    為原判決有何不當或違法者（例如：對不具有調查必要性之
    證據，法院未依聲請調查亦未說明理由，或援用證據不當，
    但除去該證據仍應為同一事實之認定），皆難謂係具體理由
    ，俾與第二審上訴制度旨在請求第二審法院撤銷、變更第一
    審不當或違法之判決，以實現個案救濟之立法目的相契合，
    並節制濫行上訴（最高法院97年度臺上字第892 號判決參照
    ）。是以上訴人之上訴書狀或補提之上訴理由書，雖有敘述
    上訴理由，惟並未具體敘述第一審判決有上述違法、不當情
    形，即與未敘述具體理由無異，其所為上訴，即不符合上訴
    之法定要件。
二、上訴人即被告乙○○因偽造文書等案件，經原審依刑法第2
    條第1 項前段、第216 條、第210 條、第212 條、第339 條
    第1 項、第339 條之2 第1 項、第47條第1 項、第219 條，
    修正前刑法第56條、第55條及刑法施行法第1 條之1 之規定
    ，論以連續行使偽造私文書、行使特種文書、詐欺取財、非
    法由自動付款設備取財等罪，依修正前牽連犯之規定從一重
    之連續行使偽造私文書罪處斷，並依累犯之規定加重其刑，
    復審酌被告前有賭博犯罪前科之素行，正值壯年，竟不思憑
    己力以正當方法獲取所需財物，竟因賭博缺錢花用，偽以「
    甲○○」名義向原判決附表一所示大眾、安泰、聯邦、新光
    及中華等商業銀行申請信用卡、餘額代償，並於取得銀行核
    發之信用卡後，冒用「甲○○」名義盜刷信用卡消費及預借
    現金，合計取得新臺幣（下同）216,337 元之不法利益，造
    成甲○○無端遭銀行催討之困擾，更危害信用卡交易安全，
    並參酌其坦承犯行及迄未全數賠償發卡銀行所受損害之犯後
    態度等一切情形，量處有期徒刑1 年2 月（累犯），並依中
    華民國九十六年罪犯減刑條例第2 條第1 項第3 款、第7 條
    之規定減其宣告刑2 分之1 為有期徒刑7 月；復敘明被告於
    原判決附表一所示申請書上所偽造之「甲○○」署名共11枚
    （其中編號4 部分為1 枚，原判決誤載為11枚）、於在職證
    明書上偽造「益愈空調工程有限公司」及「張明宗」印文共
    6 枚、於新光商業銀行及香港商上海匯豐商業銀行所提供如
    原判決附表五暨附表六編號2 所示簽帳單上偽造之「甲○○
    」署名11枚，均應依刑法第21 9條之規定宣告沒收；至於偽
    造之在職證明書及原判決附表一所示申請書，因已交付各銀
    行，已非被告所有，爰不予宣告沒收；另偽造之「益愈空調
    工程有限公司」、「張明宗」印章各1 枚及原判決附表一所
    示銀行核發之信用卡業經被告扔棄而不存在，及被告於原判
    決附表三至六所示盜刷消費所偽造之簽帳單，其中交交特約
    商店之簽帳單已逾保存期限而銷燬，而被告持有之簽帳單亦
    經扔棄而滅失，均不予宣告沒收。已詳敘所憑之證據與認定
    之理由，所為論敘，經核並無違背經驗法則或論理法則，量
    刑亦屬允當。
三、被告於99年5 月19日收受判決後，於同年月28日具狀向原審
    法院提起上訴，上訴理由謂：雙方已和解，並已繼續給付對
    方，保證在二審判決確定前給付全部欠款，希望能給予一段
    時間籌錢償還，屆時會將清償完畢之收據陳報法院，況其已
    知錯誤，深具悔意，又罹患糖尿病，並有二位子女待扶養，
    請求給予其一次機會，從輕量刑，並判處得易科罰金之刑云
    云。
四、惟查：被告因賭博缺錢花用，意圖為自己不法之所有，並基
    於行使偽造私文書、特種文書、詐欺取財及非法由自動付款
    設備取財之概括犯意，未經甲○○之同意或授權，連續於原
    判決附表一所示時間，以偽造不實在職證明書等方式，假冒
    甲○○名義，向大眾、安泰、聯邦、新光及中華等商業銀行
    ，申辦取得信用卡及獲得信用卡代償81,249元之利益；並在
    信用卡背面偽簽「甲○○」署名，連續於原判決附表三至六
    所示時間，持上開附表一編號1 、3 至5 所示信用卡，偽簽
    「甲○○」署名向特約商店簽帳刷卡消費購物，共詐得價值
    48,988元財物；再連續於原判決附表七所示時間，分持前揭
    附表一編號1 、3 至5 所示信用卡，置入自動櫃員機操作及
    輸入大眾、聯邦、新光及中華等商業銀行提供之密碼，以此
    不正方法預借原判決附表七所示現金共86,100元之事實，迭
    經被告於偵查及原審坦承在卷（偵緝卷第118-121 頁，原審
    卷第24-25 、33-35 、94-100頁），並經證人甲○○於偵查
    中證述綦詳（偵緝卷第118-121 頁），復有偽造之益愈空調
    工程有限公司在職證明書及原判決附表一所示申請書、甲○
    ○出具之聲明書、大眾商業銀行消費明細、商店明細資料、
    協議書、安泰商業銀行消費明細、信用卡消費明細暨收費收
    執表、郵政劃撥儲金存款收據、新光商業銀行消費明細、信
    用卡繳款通知書、聯邦商業銀行消費明細、香港商上海匯豐
    銀行消費明細、切結書、信用卡繳款通知書、新光商業銀行
    簽帳單、香港商上海匯豐商業銀行簽帳單在卷可稽，被告上
    開行使偽造私文書等犯行，均可認定。原審綜合上情，以被
    告有賭博犯罪前科之素行，正值壯年，不思憑己力以正當方
    法獲取財物，竟因賭博缺錢花用，以假冒「甲○○」名義向
    原大眾、安泰、聯邦、新光及中華等商業銀行申請信用卡、
    餘額代償，並於取得銀行核發之信用卡後，冒用「甲○○」
    名義盜刷信用卡消費及預借現金，合計取得216,337 元不法
    利益，並造成甲○○無端遭受銀行催討之困擾，更危害信用
    卡交易安全，復參酌其坦承犯行、已有悔意及迄未全數賠償
    發卡銀行所受損害之犯後態度等一切情形，量處上開徒刑，
    並不為緩刑之宣告，足認其量刑已審酌刑法第57條各款規定
    事項，且行使偽造私文書及詐欺取財等罪之法定刑均為5 年
    以下有期徒刑，原審就其上開所犯各罪，依修正前牽連犯之
    規定從一重之連續行使偽造私文書罪處斷，並依累犯之規定
    加重其刑，而量處有期徒刑1 年2 月、並減為有期徒刑7 月
    ，並無失之過重情形。
五、再按被告犯罪後態度，僅屬量刑之一項參考而已；又量刑輕
    重，係實體法上賦予法院得為自由裁量之事項，苟其量刑已
    以行為人之責任為基礎，並斟酌刑法第57條各款所列情狀而
    未逾越法定刑度，不得以被告已與部分被害人和解或清償部
    分款項，遽指原審量刑為違法（最高法院99臺上3334號判決
    意旨參照）。原判決於量刑時，依上揭刑法第57條之規定，
    審酌被告所有犯罪之一切情狀，予以綜合考量，而量處有期
    徒刑1 年2 月，並減為有期期徒刑7 月，既未逾越法定刑度
    ，又未濫用自由裁量之權限，被告上訴意旨所陳，僅單純就
    科刑輕重而為爭執，並未依據卷內既有訴訟資料或提出新事
    證，指摘或表明第一審判決有何採證認事、用法或量刑等足
    以影響判決本旨之不當或違法，而構成應予撤銷之具體事由
    ，至其表示已與被害人和解、目前正在籌款等情，非未提出
    具體之新事據以供本院供參，只徒憑已見陳述個人主觀上所
    期待之刑度，空言指摘原判決所量處之徒刑不當云云，顯未
    敘述具體理由。
六、綜上所述，被告既未依據卷內既有訴訟資料或提出新事證，
    指摘或表明第一審判決有何採證認事、用法或量刑等足以影
    響判決本旨之不當或違法，而構成應予撤銷之具體事由，按
    之上開規定，被告之上訴顯屬違背法律上之程式，應由本院
    依同法第36 7條前段、第372 條規定，不經言詞辯論逕行判
    決如主文。
中    華    民    國    99    年    6     月    22    日
                  刑事第三庭  審判長法  官   莊崑山
                                    法  官   莊松泉
                                    法  官   唐照明
以上正本證明與原本無異。
如不服本判決應於收受本判決後10日內向本院提出上訴書狀，其
未敘述上訴理由者，並得於提起上訴後10日內向本院補提理由書
狀（均須按他造當事人之人數附繕本）「切勿逕送上級法院」。
中    華    民    國    99    年    6     月    22    日
                                    書記官   黃琳群

司法院資訊處製作；財團法人民間司法改革基金會備份。
